臺灣新竹地方法院刑事判決
111年度易字第561號
公  訴  人  臺灣新竹地方檢察署檢察官
被      告  蔡玉倫


上列被告因恐嚇案件，經檢察官提起公訴（111年度偵字第6007
號)，被告於本院準備程序中，就被訴事實為有罪之陳述，經本
院告知簡式審判程序意旨，並聽取公訴人、被告之意見後，裁定
依簡式審判程序審理，並判決如下：
    主  文
蔡玉倫犯恐嚇危害安全罪，處拘役伍拾日，如易科罰金，以新臺
幣壹仟元折算壹日。扣案之西瓜刀壹把沒收。
    事實及理由
一、本件犯罪事實及證據，證據部分應補充「新竹市警察局第二
    分局文華派出所警員徐定明於111年4月9日製作之偵查報告1
    份（偵卷第4至5頁）」、「被告蔡玉倫於本院訊問、準備程
    序及審理時之自白（本院卷第66、71、75頁）」外，餘均引
    用檢察官起訴書之記載（如附件）。
二、論罪科刑：
　㈠核被告蔡玉倫所為，係犯刑法第305條之恐嚇危害安全罪。
　㈡查被告前因妨害自由案件，經本院以107年度訴字第57號判決
    判處有期徒刑3月確定，於108年12月31日縮刑期滿執行完畢
    等情，有臺灣高等法院被告前案紀錄表1份附卷可參，其受
    徒刑執行完畢後，5年以內故意再犯本案有期徒刑以上之罪
    ，為累犯。本院審酌司法院釋字第775號解釋意旨、最高法
    院110年度台上大字第5660號裁定、最高法院110年度台上字
    第5660號判決意旨，依本案卷內所列證據資料及舉證，難認
    被告有加重其刑予以延長矯正惡性此一特別預防之必要，爰
    不予加重其刑。
　㈢爰以行為人責任為基礎，審酌被告僅因行車糾紛與告訴人發
    生爭執，不思以理性方式解決爭執，竟以持上開刀械並對告
    訴人叫囂之方式為恐嚇行為，致使告訴人心生畏懼，實不可
    取，又被告前有上開刑案科刑紀錄，有臺灣高等法院被告前
    案紀錄表1份在卷可考，素行難謂良好，就犯罪行為人之品
    行之量刑審酌事項應予以不利之評價；惟考量被告於偵查中
    已與告訴人和解，有和解書1份附卷可參（偵卷第47頁），
    且於犯後坦承犯行，及被告犯罪之動機、目的、手段，兼衡
    其自述高中肄業之智識程度，目前從事冷凍食品工作家庭經
    濟狀況小康（本院卷第75頁）等一切情狀，量處如主文所示
    之刑，並諭知易科罰金之折算標準。
三、沒收：
　　扣案之西瓜刀1把（保管字號：111年度院保字第430號），
    為被告所有且供其本案恐嚇危害安全犯行所用之物，業據被
    告坦認在卷（偵卷第6頁反面），爰依刑法第38條第2項前段
    規定，宣告沒收之。
據上論斷，應依刑事訴訟法第273條之1第1項、第299條第1項前
段、第310條之2、第454條第2項，判決如主文。
本案經檢察官張凱絜提起公訴，檢察官林李嘉到庭執行職務。　
中　　華　　民　　國　　111 　年　　9 　　月　　21　　日
                  刑事第三庭    法  官  王靜慧
以上正本證明與原本無異。
如不服本判決應於收受本判決後20日內向本院提出上訴書狀，上
訴書狀應敘述具體理由。上訴書狀未敘述上訴理由者，應於上訴
期間屆滿後20日內補提理由書狀於本院(均須按他造當事人之人
數附繕本 )「切勿逕送上級法院」。 
中　　華　　民　　國　　111 　年　　9 　　月　　22　　日
                                書記官  陳怡君 
附錄本案論罪科刑法條：　
中華民國刑法第305條
以加害生命、身體、自由、名譽、財產之事恐嚇他人，致生危害
於安全者，處2年以下有期徒刑、拘役或9千元以下罰金。　　
附  件：
臺灣新竹地方檢察署檢察官起訴書　
                                     111年度偵字第6007號
　　被　　　告　蔡玉倫
上列被告因妨害自由案件，已經偵查終結，認應該提起公訴，茲
將犯罪事實及證據並所犯法條分敘如下：
　　　  犯罪事實
一、蔡玉倫前因妨害自由案件，經臺灣新竹地方法院以107年度訴
    字第57號判決判處有期徒刑3月確定，於民國108年12月31日
    執行完畢，詎仍不知悔改，其與林峻鋐互不認識，緣因蔡玉
    倫於111年3月29日上午10時20分許，駕駛車牌號碼000-0000
    號自用小客車搭載友人司軍奕至新竹市東區經國路1段379巷
    10弄時，任意路邊停車逕自下車，致後方包括林峻鋐所駕駛
    之車牌號碼000-0000號營業用大貨車在內之其他車輛通行受
    阻，蔡玉倫見狀方上車將車移往前方左側路邊停車，林峻鋐
    駕車經過蔡玉倫時，質疑蔡玉倫停車方式使其他車輛無法通
    行，蔡玉倫心生不悅，竟基於傷害人身體之犯意，持錢包毆
    打林峻鋐頭部，林峻鋐表示要報警後駕車向前行進，蔡玉倫
    另基於恐嚇之犯意，返回車上拿西瓜刀，見林峻鋐駕車離開
    ，上車駕車尾隨在後，林峻鋐將所駕駛之營業用大貨車停駛
    在新竹市○區○○路0段000巷0號前，下車撥打電話，蔡玉倫隨
    後駕車抵達，將所駕駛之上開自用小客車恣意併排停在林峻
    鋐所駕駛之營業用大貨車左側(所涉強制罪另為不起訴處分)
    ，占據該路段對向車道大部分空間，使該路段僅可供機車通
    行，蔡玉倫隨即基於恐嚇之犯意，持西瓜刀下車，高舉西瓜
    刀對林峻鋐叫囂，致林峻鋐心生畏懼，致生危害於生命、身
    體安全，蔡玉倫隨後將西瓜刀丟回車上，承續前揭傷害之犯
    意，徒手毆打林峻鋐，致使林峻鋐受有臉部挫傷、鼻骨閉鎖
    性骨折、流鼻血等傷勢(所涉傷害罪業經撤回告訴，另為不
    起訴處分)，嗣後蔡玉倫方駕車搭載司軍奕逕行離去。
二、案經林峻鋐訴由新竹市警察局第二分局報告偵辦。
　　　  證據並所犯法條
一、證據清單暨待證事實:
編號 證據方法 待證事實 1 被告蔡玉倫警詢、偵查中供述 被告坦承持西瓜刀要跟告訴人理論，惟矢口否認有何恐嚇犯行，辯稱:持西瓜刀是作防衛用，沒有作勢揮舞等語。 2 告訴人林峻鋐警詢、偵查中指訴 被告持西瓜刀恐嚇告訴人之經過。 3 證人司軍奕警詢中證述 被告持西瓜刀恐嚇告訴人之經過。 4 路口監視器錄影光碟及錄影畫面截取照片 被告持西瓜刀恐嚇告訴人之經過。 5 新竹市警察局第二分局扣押筆錄、扣押物品目錄表 被告持扣案西瓜刀恐嚇告訴人。 6 被告刑案資料查註紀錄表 佐證被告構成累犯之事實。 
二、核被告蔡玉倫所為，係犯刑法第305條之恐嚇等罪嫌，被告
    曾受有期徒刑之執行完畢，有本署刑案資料查註紀錄表附卷
    可佐，其於5年內故意再犯本件有期徒刑以上之罪，為累犯
    ，請參照大法官會議釋字第775號解釋意旨，審酌是否依刑
    法第47條第1項規定，加重其刑。扣案之西瓜刀1支，為被告
    所有供其犯罪所用之物，請依刑法第38條第2項規定宣告沒
    收。請審酌本件肇因被告恣意停車阻塞告訴人林峻鋐及其他
    用路人通行，其不思自我反省，竟於光天化日下，在人車往
    來頻繁之馬路上，持西瓜刀恫嚇告訴人，並毆打告訴人成傷
    ，視法紀於無物，雖告訴人不欲追究表示撤回傷害告訴，然
    被告於偵查中卻仍然指摘告訴人不是，未見其有何反省之意
    ，犯後態度顯然不佳，請予從重量刑，以昭炯戒。
三、依刑事訴訟法第251條第1項提起公訴。
　　此      致
臺灣新竹地方法院
中　　華　　民　　國　 111　  年　  5     月　　24    日
                          　　檢　察　官　張凱絜
本件正本證明與原本無異
中　　華　　民　　國　 111　　年　　5     月　　31　　日
　　　　　　　　　　　　　　　書　記　官  許戎豪